---
title: "Modelling ABI"
output: workflowr::wflow_html
editor_options:
  chunk_output_type: console
--- 

```{r setup, echo=FALSE}
knitr::opts_chunk$set(
  echo = FALSE,
  warning = FALSE,
  message = FALSE
)
```


```{r, message=FALSE}
library(tidyverse)
library(patchwork)
library(likelihood)
library(kableExtra)
library(patchwork)
source("scripts/aux.R")
```


```{r}
annual_pet <- read_csv("data/dendroadaptamed_spei_climate.csv") |> 
  dplyr::select(sp_elev, year, monthly_pet, monthly_tmed, monthly_prec) |> 
  group_by(sp_elev, year) |>
  summarise(pet = sum(monthly_pet), 
            prec = sum(monthly_prec),
            tmed = mean(monthly_tmed, na.rm = TRUE)) |> 
  rowwise() |> 
  mutate(water_balance = prec - pet)
```


```{r}
dfabi <- read_csv("data/dendroadaptamed_abi.csv") |> 
  rename(abi = IBT_ag_m2) |> 
  filter(year > 1990) 

dfabi <- dfabi |> 
  inner_join(annual_pet) |> 
  pivot_longer(pet:water_balance, values_to = "mean_climate", 
               names_to = "climate_variable")

dfbai <- read_csv("data/dendroadaptamed_bai.csv") |> dplyr::select(-BAIserror) |> 
  unite(col="sp_elev", c("sp_code","elev_code"), remove = FALSE) |> 
  rename(bai = BAI) |> inner_join(annual_pet) |> 
  pivot_longer(pet:water_balance, values_to = "mean_climate", 
               names_to = "climate_variable")

write_csv(dfbai, "/Users/ajpelu/Desktop/bai_pinus.csv")

```


# Modelling ABI vs Temperature

```{r}
dtmed_abi <- dfabi |> filter(climate_variable == "tmed") |> dplyr::select(abi, tmed = mean_climate)
```

$$(ABI)_i=MA \times g(T_{med}) + \epsilon_i$$
where: 

- $ABI_i$ es el valor de ABI para cada sitio y año
- $MA$ es un parámetro que representa el máximo ABI ($g~C~m^2~year^{-1})$)
- $\epsilon_i$ es el error aleatorio para cada observación $i$ 
- $g(T_{med})$ es una función con valores entre 0 y 1, que depende de la temperatura

Esta $g(T_{med})$ puede tomar diferentes formas (proponemos varios modelos): 

- Gaussian (**mtabi1**)
$$g(T_{med})=\exp \left[ -\frac{1}{2} \left(\frac{T_{med}-OT_{med}} {b}\right)^2 \right]$$

siendo $OT_{med}$ el valor óptimo de $T_{med}$ al cual ocurre el máximo Ratio $(ABI:NPP)_i$; y $b$ es la desviación estándar o amplitud de la función. 

- Gaussian Extended (**mtabi2**)
$$g(T_{med})=\exp \left[ -\frac{1}{2} \left(\frac{T_{med}-OT_{med}} {b}\right)^a \right]$$
con el parámetro $a$ que permite hacer a la función flexible para ajustar la kurtosis

- Log-normal (**mtabi3**)
$$g(T_{med})=\exp \left[ -\frac{1}{2} \left(\frac{\log{(\frac{T_{med}}{OT_{med}}}) }{b}\right)^2 \right]$$ 

- Logistic (**mtabi4**)

$$g(T_{med})=a + \frac{b}{1+\exp \left(-c \times (T_{med} - d) \right) } $$ 

where, $a$ es el valor de la asíntota inferior; $b$ es la distancia vertical entre la asíntota superior e inferior; $c$ es la la tasa de cambio, y $d$ es la localización del punto de inflexión. 

- Asintótica (**mtabi5**) 

$$g(T_{med})= Asym + \left(R0 - Asym\right) \times \exp(- \exp ^{lrc \times T_{med}})$$ 
siendo $Asym$ el valor de asíntota horizontal; $R0$ el valor de la variable respuesta cuando la $T_{med}$ es cero; y $lrc$ es la tasa de cambio 


```{r}
mtabi1 <- function(MA, OTmed, b)
{
  tmed_effect <- exp(-0.5*((dtmed_abi$tmed - OTmed)/b)^2)
  MA * tmed_effect
}

mtabi2 <- function(MA, OTmed, b, a)
{
  tmed_effect <- exp(-0.5*((dtmed_abi$tmed - OTmed)/b)^a)
  MA * tmed_effect
}

mtabi3 <- function(MA, OTmed, b)
{
  tmed_effect <- exp(-0.5*(log(dtmed_abi$tmed/OTmed)/b)^2)
  MA * tmed_effect
}

# Logistic 
mtabi4 <- function(MA, a, b, c, d)
{
  tmed_effect <- a + b /(1 + exp(- c *( dtmed_abi$tmed - d )))
  MA * tmed_effect
}

mtabi5 <- function(MA, Asym, R0, lrc)
{
  tmed_effect <- Asym + (R0 - Asym)*exp(-exp(lrc)*dtmed_abi$tmed)
  MA * tmed_effect
}

name_models <- data.frame(
  modelo = paste0("mtabi",c(1:5)), 
  name_modelo = c("Gaussian",
                  "Gaussian Extended", 
                  "Log-normal",
                  "Logistic",
                  "Asymptotic")
)
```

The error term in the model 

$$ABI_i=MR \times g(T_{med}) + \epsilon_i$$
is assumed to follows a Gamma distribution $\Gamma \sim \left(\mu, \mu\cdot\alpha\right)$ siendo $\mu$ la media, y $\mu \cdot \alpha$ la varianza. 

```{r}
gamma_pdf <- function(x,mean,scale)
{ shape <- mean/scale
loglh <- log(dgamma(x,shape=shape,scale=scale,log=F))
return(loglh)
}
```


```{r}
var=list(mean = "predicted", x = "abi", tmed = "tmed")  
```


```{r} 
## Guassian model 
set.seed(1234)
start <- Sys.time()

# change model 
result_mtabi1 <- anneal(
  model = mtabi1, 
  var = var, 
  source_data = dtmed_abi,
  par = list(MA = 400, OTmed = 10.5, b = 1.5, scale = 10), 
  par_lo = list(MA = 0, OTmed = 5, b = 0.01, scale = 1),
  par_hi = list(MA = 500, OTmed = 20, b = 5, scale = 70),
  pdf = gamma_pdf,
  dep_var = "abi",
  initial_temp = 5, 
  temp_red = 0.975, 
  max_iter = 50000, 
  show_display = FALSE
)

end <- Sys.time()
time_mtabi1 <- as.numeric(end - start, units = "secs")

result_mtabi1 |> 
  likelihood::write_results("output/models/mtabi1.txt")
```

```{r}
# Gaussian Extended 
set.seed(88)
start <- Sys.time()
result_mtabi2 <- anneal(
  model = mtabi2, 
  par = list(MA = 600, OTmed = 10.5, b = 2, a= 2, scale = 10),
  par_lo = list(MA = 0, OTmed = 5, b = 1, a = 2.5, scale = 1),
  par_hi = list(MA = 1000, OTmed = 20, b = 5, a = .5, scale = 100),
  var = var, 
  source_data = dtmed_abi,
  pdf = gamma_pdf,
  dep_var = "abi",
  initial_temp = 5, 
  temp_red = 0.975, 
  max_iter = 50000, 
  show_display = FALSE
)

end <- Sys.time()
time_mtabi2  <- as.numeric(end - start, units = "secs")
result_mtabi2 |> 
  likelihood::write_results("output/models/mtabi2.txt")
```


```{r}
#Log-normal
set.seed(1234)
start <- Sys.time()

result_mtabi3 <- anneal(
  model = mtabi3, 
  par = list(MA = 400, OTmed = 10.5, b = 1.5, scale = 10),
  par_lo = list(MA = 0, OTmed = 5, b = 0.01, scale = 1),
  par_hi = list(MA = 700, OTmed = 20, b = 5, scale = 100),
  var = var, 
  source_data = dtmed_abi,
  pdf = gamma_pdf,
  dep_var = "abi",
  initial_temp = 5, 
  temp_red = 0.975, 
  max_iter = 50000, 
  show_display = FALSE
)


end <- Sys.time()
time_mtabi3 <- as.numeric(end - start, units = "secs")

result_mtabi3 |>  
  likelihood::write_results("output/models/mtabi3.txt")
```

```{r}
set.seed(1234)
start <- Sys.time()

result_mtabi4 <- anneal(
  model = mtabi4, 
  par = list(MA = 400, a = 0, b = 0.5, c = -1, d = 10, scale = 10),
  par_lo = list(MA = 0, a = -.5, b = 1.5, c = -2, d = 0, scale = 1),
  par_hi = list(MA = 700, a = .5, b = 1, c = 2, d = 20, scale = 100),
  var = var, 
  source_data = dtmed_abi,
  pdf = gamma_pdf,
  dep_var = "abi",
  initial_temp = 5, 
  temp_red = 0.975, 
  max_iter = 50000, 
  show_display = FALSE
)


end <- Sys.time()
time_mtabi4 <- as.numeric(end - start, units = "secs")
result_mtabi4 |> likelihood::write_results("output/models/mtabi4.txt")
```

```{r}
## Asymptotic model 
set.seed(1234)
start <- Sys.time()

result_mtabi5 <- anneal(
  model = mtabi5, 
  par = list(MA = 400, Asym = 0.1, R0 = 1, lrc = -1, scale = 10),
  par_lo = list(MA = 0, Asym = 0, R0 = 0.5, lrc = -2, scale = 1),
  par_hi = list(MA = 700, Asym = 0.2, R0 = 10, lrc = 0, scale = 100),
  var = var, 
  source_data = dtmed_abi,
  pdf = gamma_pdf,
  dep_var = "abi",
  initial_temp = 5, 
  temp_red = 0.975, 
  max_iter = 50000, 
  show_display = FALSE
)

end <- Sys.time()
time_mtabi5 <- as.numeric(end - start, units = "secs")
result_mtabi5 |> 
  likelihood::write_results("output/models/mtabi5.txt")
```

## Results

```{r}
all_results <-
  mget(
    grep("^result_mta", ls(), value = TRUE)
  ) |>
  purrr::imap_dfr(~ MLE_results_format(.x, yvar = "abi"), .id = "modelo") |>
  arrange(aic_cor) |>
  mutate(modelo = str_remove(modelo, "result_"))

all_time <- mget(
  grep("^time_mta", ls(), value = TRUE)
) |>
  map_dfr(~ tibble(exec_time_s = .x), .id = "modelo") |>
  mutate(modelo = str_remove(modelo, "time_"))


# compute delta AIC and add computation time
models_results <- all_results |>
  inner_join(all_time) |>
  inner_join(name_models) |>
  relocate(name_modelo, .after = modelo) |> 
  mutate(deltaAIC = dAIC(aic_cor))

models_results |> 
  write_csv("data/models_abi_tmed_summary.csv")
```

```{r}
models_results |> 
  kbl() |> 
  kable_styling()
```


```{r}
#| fig.height: 10
#| fig.width: 7
prepare_data <- function(x, yvar) {
  x$source_data |> 
    mutate(residuals = !!sym(yvar)  - predicted) |> 
    rename(observed = !!sym(yvar)) 
}

all_data <-
  mget(
    grep("^result_mta", ls(), value = TRUE)
  ) |>
  purrr::imap_dfr(~ prepare_data(.x, yvar = "abi"), .id = "modelo") |>
  mutate(modelo = str_remove(modelo, "result_")) |> 
  inner_join(name_models)


p <- all_data |> 
  ggplot(aes(x = predicted, y = observed)) +
  labs(x = "Predicted") + 
  geom_point() +
  geom_abline() + 
  xlim(0,600) + 
  facet_wrap(~modelo, ncol = 1) +
  geom_text(data = models_results, 
            x = 500, 
            y = 300, 
            aes(label = paste("R^2~'='", round(R2, 3), sep="~")), 
            parse = TRUE) +
  geom_text(data = models_results, 
            x = 500, 
            y = 100, 
            aes(label = paste("Slope~'='", round(slope, 4), sep="~")),
            parse = TRUE) +
  theme_bw() +
  theme(panel.grid = element_blank(),
        panel.spacing = unit(0, "lines"), 
        strip.text = element_text(hjust = 0), 
        strip.background = element_rect(fill="white")) 
  


g <- all_data |> 
  ggplot(aes(x = predicted, y = residuals)) +
  labs(x = "Predicted") + 
  geom_point() +
  geom_hline(yintercept = 0) +  
  facet_wrap(~modelo, ncol = 1) +
  theme_bw() +
  theme(panel.grid = element_blank(),
        panel.spacing = unit(0, "lines"), 
        strip.text = element_text(hjust = 0), 
        strip.background = element_rect(fill="white")) +
   scale_y_continuous(position = "right", sec.axis = sec_axis(~., labels = NULL)) 

p + g 
```


## Comparing ABI ~ Tmed  
```{r}
#| fig.height: 5 
#| fig.width: 7
colours_combined <- c("mtabi1" = "red", 
                      "mtabi2" = "blue", 
                      "mtabi3" = "green", 
                      "mtabi4" = "black", 
                      "mtabi5" = "darkgoldenrod4")

colours_combined_name <- c("Gaussian" = "red", 
                      "Gaussian Extended" = "blue", 
                      "Log-normal" = "green", 
                      "Logistic" = "black", 
                      "Asymptotic" = "darkgoldenrod4")


ggplot(all_data, 
       aes(x= tmed, y = observed, 
           group = name_modelo, colour = name_modelo)) +
  geom_point(colour="gray") + 
  geom_line(aes(y = predicted)) + 
  xlab("Annual Mean Temperature (ºC)") +
  ylab(expression(ABI~(g~C~m^2~year^{-1}))) + 
  theme_bw() +
  theme(
    panel.grid = element_blank(), 
    strip.text = element_text(face = "bold", size = 14)) +
    scale_colour_manual(values = colours_combined_name, name = "Models")
```



### Temperature effect 
```{r}
#| fig.height: 5 
#| fig.width: 7
p1 <- result_mtabi1$best_pars |> as.data.frame()
p2 <- result_mtabi2$best_pars |> as.data.frame()
p3 <- result_mtabi3$best_pars |> as.data.frame()
p4 <- result_mtabi4$best_pars |> as.data.frame()
p5 <- result_mtabi5$best_pars |> as.data.frame()


teffect <- data.frame(tmed = seq(0,25, by =.5)) |> 
  mutate(
    mtabi1 = exp(-0.5*((tmed - p1$OTmed)/p1$b)^2),
    mtabi2 = exp(-0.5*((tmed - p2$OTmed)/p2$b)^p2$a),
    mtabi3 = exp(-0.5*(log(tmed / p3$OTmed)/p3$b)^2),
    mtabi4 = p4$a + p4$b /(1 + exp(- p4$c * (tmed - p4$d))),
    mtabi5 = p5$Asym + (p5$R0 - p5$Asym)*exp(-exp(p5$lrc)*tmed)
  )

df_effect_tmed <- teffect |> pivot_longer(-tmed, names_to = "modelo", values_to = "pred") 

ggplot(
  df_effect_tmed,
  aes(x = tmed, y = pred, colour = modelo)) +
  geom_line(linetype = "dashed") + 
  geom_line(
    data = (df_effect_tmed |>
      filter(tmed > 8.1) |> 
      filter(tmed < 16.6)), size = 1.5) + 
  scale_colour_manual(values = colours_combined, name = "Models") +
  ylim(0,1) +
  xlim(3,21) +
  theme_bw() +
  theme(panel.grid = element_blank()) +
  xlab("Annual Mean Temperature (ºC)") +
  ylab("Temperature effect") 
  
```









