---
title: "Comparar datos satelite (pixeles adyacentes)"
output: workflowr::wflow_html
editor_options:
  chunk_output_type: console
---

```{r global-options, include=FALSE}
knitr::opts_chunk$set( 
                      warning=FALSE, message=FALSE)
```

# Objetivos

- Comparar series de datos con pixeles originales y con pixeles adjacentes en tres casos: PIHAL_NACIMIENTO_L, PIHAL_NACIMIENTO_M, PISYL_PORTUGOS_H. 


```{r pkg}
library(here)
library(tidyverse)
library(Kendall)
library(trend)
library(kableExtra)
library(DT)
library(hydroTSM)
library(DiagrammeR)
source("scripts/aux.R")
cols <- c("low" = "red", "low2" ="orange", "med" = "blue", "high" = "darkgreen")
```

## MODIS data 

```{r prepare-data}
raw <- read_csv(here::here("data/raw/remote_sensing/comparisons/iv_mod13q1.csv"))
elev_cat <- read_csv(here::here("data/categories_elevation_site_code.csv"))

# Filter only Pinus field plot 
d_raw <- raw |>
  #filter(str_detect(Specie, "Pinu")) |>
  mutate(date = as.Date(str_replace_all(substr(`system:index`, 1, 10), "_", "-"),
                        format = "%Y-%m-%d"),
         evi = EVI*0.0001,
         ndvi = NDVI*0.0001) |>
  dplyr::select(date, lat, long, Specie, site_code, evi, ndvi)


geodf <- terra::vect( "data/geoinfo/geoinfo_dendro_adaptamed_pinus.shp") |> as.data.frame() |>
  mutate(elev_code = case_when(
    elev_code == "low2" ~ "low-Dec", 
    TRUE ~ elev_code
  )) |> 
  unite("sp_elev", c(sp_code, elev_code), remove = FALSE) |> 
  dplyr::select(sp_elev, elev, site_code) |> 
  separate(sp_elev, into = c("sp_code", "elev_code"), remove = FALSE, sep = "_") 

d <- inner_join(d_raw, geodf)
```


```{r}
raw2 <- read_csv(here::here("data/raw/remote_sensing/comparisons/modify_mod13q1_iv_c61.csv"))

d_raw2 <- raw2|>
  #filter(str_detect(Specie, "Pinu")) |>
  mutate(date = as.Date(str_replace_all(substr(`system:index`, 1, 10), "_", "-"),
                        format = "%Y-%m-%d"),
         evi = EVI*0.0001,
         ndvi = NDVI*0.0001) |>
  dplyr::select(date, lat, long, Specie, site_code, evi, ndvi) |> 
  filter(site_code != "PIHAL_NACIMIENTO_L") |> 
  filter(site_code != "PIHAL_NACIMIENTO_M") |> 
  filter(site_code != "PISYL_PORTUGOS_H") |> 
  mutate(site_code = str_remove(site_code, "modify"))

d2 <- inner_join(d_raw2, geodf)
```

```{r}
iv_yearly <- d |>
  mutate(year=lubridate::year(date)) |> 
  dplyr::select(site_code, Specie, year, evi, ndvi, sp_elev) |> 
  pivot_longer(cols = c("ndvi", "evi"), 
               names_to = 'variable', values_to = 'value') |> 
  group_by(site_code, Specie, year, sp_elev, variable) |> 
  summarise(mean = mean(value, na.rm = TRUE), 
            sd = sd(value, na.rm = TRUE), 
            se = sd/sqrt(length(value)),
            cv = sd/mean*100,
            median = median(value, na.rm=TRUE),
            sum = sum(value, na.rm=TRUE),
            min = min(value), 
            max = max(value),
            n = length(value)) |> 
  mutate(Specie = str_replace_all(Specie, "Pinus_", "P. ")) |> 
  inner_join(elev_cat) |> 
  mutate(season = as.factor("yearly")) |> 
  ungroup() |> 
  separate(sp_elev, into = c("sp_code", "elev_code"), remove = FALSE, sep = "_")
```

```{r}
iv_yearly2 <- d2 |>
  mutate(year=lubridate::year(date)) |> 
  dplyr::select(site_code, Specie, year, evi, ndvi, sp_elev) |> 
  pivot_longer(cols = c("ndvi", "evi"), 
               names_to = 'variable', values_to = 'value') |> 
  group_by(site_code, Specie, year, sp_elev, variable) |> 
  summarise(mean = mean(value, na.rm = TRUE), 
            sd = sd(value, na.rm = TRUE), 
            se = sd/sqrt(length(value)),
            cv = sd/mean*100,
            median = median(value, na.rm=TRUE),
            sum = sum(value, na.rm=TRUE),
            min = min(value), 
            max = max(value),
            n = length(value)) |> 
  mutate(Specie = str_replace_all(Specie, "Pinus_", "P. ")) |> 
  inner_join(elev_cat) |> 
  mutate(season = as.factor("yearly")) |> 
  ungroup() |> 
  separate(sp_elev, into = c("sp_code", "elev_code"), sep = "_", remove = FALSE)
```


```{r}
mkevi_yearly <- iv_yearly |> 
  filter(variable == "evi")  |> 
  ungroup() |> 
  group_by(site_code, sp_elev, Specie, elev_code, sp_code, season) |> 
  summarise(across(mean:sd, ~MannKendall(.)$tau, .names ="{.col}_tau"),
            across(mean:sd, ~MannKendall(.)$sl, .names ="{.col}_pvalue_mk"),
            across(mean:sd, ~trend::sens.slope(.)$estimate, .names ="{.col}_senslope"),
            across(mean:sd, ~trend::sens.slope(.)$p.value, .names ="{.col}_pvalue_sen"))

```

```{r}
mkevi_yearly2 <- iv_yearly2 |> 
  filter(variable == "evi")  |> 
  ungroup() |> 
  group_by(site_code, sp_elev, Specie, elev_code, sp_code, season) |> 
  summarise(across(mean:sd, ~MannKendall(.)$tau, .names ="{.col}_tau"),
            across(mean:sd, ~MannKendall(.)$sl, .names ="{.col}_pvalue_mk"),
            across(mean:sd, ~trend::sens.slope(.)$estimate, .names ="{.col}_senslope"),
            across(mean:sd, ~trend::sens.slope(.)$p.value, .names ="{.col}_pvalue_sen"))
```


```{r}
ivy <- bind_rows(
  (iv_yearly |> mutate(set = "old")),
  (iv_yearly2 |> mutate(set = "modify")) 
)

ivy |> 
  filter(variable == "evi") |>  
  ggplot(aes(x=year, y=mean, colour=elev_code)) +
  geom_ribbon(aes(ymin = (mean - se), ymax=(mean+se), fill=elev_code), colour=NA, alpha=.2) +
  geom_line() + 
  #geom_point() + 
  facet_grid(set~factor(Specie, levels = c("P. halepensis", "P. pinaster", "P. nigra", "P. sylvestris"))) +
  scale_fill_manual(values=colours_elev, name="") +
  scale_colour_manual(values=colours_elev, name="") + 
  theme_bw() +
  ylab("EVI annual mean (MODIS)") + xlab("") +
  theme(
    panel.grid = element_blank(),
    # panel.grid.major.x = element_blank(),
    strip.background = element_rect(fill=NA), 
    strip.text = element_text(face="italic")
  )
```

```{r}
colours_modify <- c("old" = "blue", "modify" ="orange")
ivy |> 
  filter(variable == "evi") |>  
  ggplot(aes(x=year, y=mean, group=set, colour=set, fill=set)) +
  geom_ribbon(aes(ymin = (mean - se), ymax=(mean+se), fill=set), colour=NA, alpha=.2) +
  geom_line() + 
  facet_wrap(~sp_elev) + 
  scale_fill_manual(values=colours_modify, name="") +
  scale_colour_manual(values=colours_modify, name="") + 
    theme_bw()
```


## NPP 

```{r}
raw_npp <- read_csv(here::here("data/raw/remote_sensing/comparisons/old_mod17a3_yearly_c61_gpp_npp.csv")) |> 
    mutate(elev_code = case_when(
    elev_code == "low2" ~ "low-Dec", 
    TRUE ~ elev_code
  ))
# elev_cat <- read_csv(here::here("data/categories_elevation_site_code.csv")) 

geodf <- terra::vect( "data/geoinfo/geoinfo_dendro_adaptamed_pinus.shp") |> as.data.frame() |>
  mutate(elev_code = case_when(
    elev_code == "low2" ~ "low-Dec", 
    TRUE ~ elev_code
  )) |> 
  unite("sp_elev", c(sp_code, elev_code), remove = FALSE) |> 
  dplyr::select(sp_elev, elev, site_code) |> 
  separate(sp_elev, into = c("sp_code", "elev_code"), remove = FALSE, sep = "_") 


d <- inner_join(raw_npp, geodf) |> 
  mutate(elev_code = fct_relevel(as.factor(elev_code), c("low-Dec","low","medium","high"))) 


dnpp <- d |>
  mutate(date = as.Date(str_replace_all(substr(`system:index`, 1, 10), "_", "-"),
                        format = "%Y-%m-%d"),
         npp = Npp*0.0001*1000) |>
  dplyr::select(date, elev_code, sp_code, sp_elev, gpp = Gpp, npp = Npp, npp_qc = Npp_QC) 
```


```{r}
dnpp |> 
  mutate(year = lubridate::year(date)) |> 
  ggplot(aes(x=year, y=npp, colour=elev_code)) +
  geom_line() + 
  #geom_point() + 
  facet_wrap(~(factor(sp_code, levels = c("halepensis", "pinaster", "nigra", "sylvestris"))),
             nrow = 1) +
  scale_fill_manual(values=colours_elev, name="") +
  scale_colour_manual(values=colours_elev, name="") +
  ylab(expression(NPP~(kg~C~m^{-2}~year^{-1}))) + 
  xlab("") + 
  theme_bw() + 
    theme(
    panel.grid = element_blank(),
    # panel.grid.major.x = element_blank(),
    strip.background = element_rect(fill=NA), 
    strip.text = element_text(face="italic")
  ) 
```


```{r}
raw_npp2 <- read_csv(here::here("data/raw/remote_sensing/comparisons/modify_mod17a3_yearly_c61_gpp_npp.csv")) |>
  filter(site_code != "PIHAL_NACIMIENTO_L") |> 
  filter(site_code != "PIHAL_NACIMIENTO_M") |> 
  filter(site_code != "PISYL_PORTUGOS_H") |> 
  mutate(site_code = str_remove(site_code, "modify")) |> 
    mutate(elev_code = case_when(
    elev_code == "low2" ~ "low-Dec", 
    TRUE ~ elev_code
  ))
# elev_cat <- read_csv(here::here("data/categories_elevation_site_code.csv")) 

geodf <- terra::vect( "data/geoinfo/geoinfo_dendro_adaptamed_pinus.shp") |> as.data.frame() |>
  mutate(elev_code = case_when(
    elev_code == "low2" ~ "low-Dec", 
    TRUE ~ elev_code
  )) |> 
  unite("sp_elev", c(sp_code, elev_code), remove = FALSE) |> 
  dplyr::select(sp_elev, elev, site_code) |> 
  separate(sp_elev, into = c("sp_code", "elev_code"), remove = FALSE, sep = "_") 


d2 <- inner_join(raw_npp2, geodf) |> 
  mutate(elev_code = fct_relevel(as.factor(elev_code), c("low-Dec","low","medium","high"))) 


dnpp2 <- d2 |>
  mutate(date = as.Date(str_replace_all(substr(`system:index`, 1, 10), "_", "-"),
                        format = "%Y-%m-%d"),
         npp = Npp*0.0001*1000) |>
  dplyr::select(date, elev_code, sp_code, sp_elev, gpp = Gpp, npp = Npp, npp_qc = Npp_QC) 
```

```{r}
dnpp2 |> 
  mutate(year = lubridate::year(date)) |> 
  ggplot(aes(x=year, y=npp, colour=elev_code)) +
  geom_line() + 
  #geom_point() + 
  facet_wrap(~(factor(sp_code, levels = c("halepensis", "pinaster", "nigra", "sylvestris"))),
             nrow = 1) +
  scale_fill_manual(values=colours_elev, name="") +
  scale_colour_manual(values=colours_elev, name="") +
  ylab(expression(NPP~(kg~C~m^{-2}~year^{-1}))) + 
  xlab("") + 
  theme_bw() + 
    theme(
    panel.grid = element_blank(),
    # panel.grid.major.x = element_blank(),
    strip.background = element_rect(fill=NA), 
    strip.text = element_text(face="italic")
  ) 
```

```{r}
npp <- bind_rows(
  (dnpp |> mutate(set = "old")),
  (dnpp2 |> mutate(set = "modify")) 
)

colours_modify <- c("old" = "blue", "modify" ="orange")
npp |> 
  ggplot(aes(x=date, y=npp, group=set, colour=set, fill=set)) +
  geom_line() + 
  facet_wrap(~sp_elev) + 
  scale_fill_manual(values=colours_modify, name="") +
  scale_colour_manual(values=colours_modify, name="") + 
    theme_bw()
```

### Conclusion 
- Uso los datos de las nuevas posiciones. Para ello los preproceso y los guardo: 
```{r}
raw2 <- read_csv(here::here("data/raw/remote_sensing/comparisons/modify_mod13q1_iv_c61.csv"))

iv_raw  <- raw2 |>
  filter(site_code != "PIHAL_NACIMIENTO_L") |> 
  filter(site_code != "PIHAL_NACIMIENTO_M") |> 
  filter(site_code != "PISYL_PORTUGOS_H") |> 
  mutate(site_code = str_remove(site_code, "modify"))


npp_raw <- read_csv(here::here("data/raw/remote_sensing/comparisons/modify_mod17a3_yearly_c61_gpp_npp.csv")) |>
  filter(site_code != "PIHAL_NACIMIENTO_L") |> 
  filter(site_code != "PIHAL_NACIMIENTO_M") |> 
  filter(site_code != "PISYL_PORTUGOS_H") |> 
  mutate(site_code = str_remove(site_code, "modify")) |> 
    mutate(elev_code = case_when(
    elev_code == "low2" ~ "low-Dec", 
    TRUE ~ elev_code
  ))


write_csv(npp_raw, here::here("data/raw/remote_sensing/npp_mod17a3_yearly_c61.csv")) 
write_csv(iv_raw, here::here("data/raw/remote_sensing/iv_mod13q1_c61.csv")) 
```

- Para NPP no cambia de pixel: halepensis_medium
- NPP cambia el pixel pero no la NPP en el halepensis_low
- cambia el pixel y el NPP para syl_high 



